臺灣高等法院刑事判決
109年度上易字第761號
上  訴  人  臺灣新北地方檢察署檢察官
被      告  楊澔展
選任辯護人  廖偉真律師
            劉曉穎律師
上列上訴人因被告妨害公務等案件，不服臺灣新北地方法院108
年度易字第435號，中華民國109年2月26日第一審判決（起訴案
號：臺灣新北地方檢察署107年度偵緝字第1369號），提起上訴
，本院判決如下：
    主  文
上訴駁回。               
    理  由
一、本院審理範圍：
　　本案檢察官認被告楊澔展涉犯槍砲彈藥刀械管制條例第15條
    第1款、第2款之夜間於公共場所非法攜帶刀械罪嫌及刑法第
    135條第1項之妨害公務罪嫌，提起公訴後，經原審法院審理
    結果，諭知被告被訴上開2罪嫌均無罪，檢察官僅針對被告
    被訴妨害公務罪嫌諭知無罪部分表示不服，提起上訴（見本
    院卷第61頁），故本院僅就被告被訴妨害公務部分加以審理
    。
二、經本院審理結果，認第一審判決對被告被訴妨害公務部分為
    無罪之諭知，核無不當，應予維持，並引用第一審判決書記
    載之證據及理由（如附件）。
三、檢察官上訴意旨以：
　㈠原判決雖認定係因警員陳國裕先突以雙手抓住被告右手往後
    拉扯，被告始以右手甩開陳國裕，而致陳國裕有向其右後方
    退後之動作。惟觀原審勘驗結果，僅見陳國裕有稱「你手!
    你給我手!」、被告以右手往外撥及陳國裕被外力後推之畫
    面，並無見到所謂「陳國裕先突以雙手抓住被告右手往後拉
    扯」等情，參以證人即警員郭建榮、陳俊霖於原審審理時證
    述，可知密錄器畫面勘驗結果呈現之「被告面對員警甲方向
    ，右手往外撥，鏡頭此時左移適見員警甲呈現左肩被外力後
    推後回身轉正」部分，即係郭建榮及陳俊霖證稱被告往陳國
    裕出手，而陳國裕閃避之部分，據此，被告確於此時先行出
    手攻擊陳國裕之動作。原審未審酌證人郭建榮及陳俊霖此部
    分證詞，亦未說明其不採信之理由，即就錄影畫面中無法得
    見之情節，遽認被告未先行對當場執行公務之警員有強暴脅
    迫之動作，實有判決不備理由之失。
　㈡再者，警方於案發當日係依法執行職務，且在場員警基於被
    告在現場之言行，有相當理由確信即將遭被告攻擊，始對被
    告加以逮捕，逮捕程序亦屬合法。證人陳俊霖並非上前壓制
    被告之人，被告卻以手勒住陳俊霖之頸部，且在受旁人要求
    放開後仍拒不放手，而勒住陳俊霖達30秒之久，致陳俊霖受
    有左手、右膝及頸部擦傷等傷害。被告若僅有抵抗逮捕之意
    ，其抗拒行為應針對壓制被告之人為之，且其動作應是對抗
    壓制之人的手與腳。然被告捨此不為，卻反而對未壓制被告
    之陳俊霖勒住脖子，其所為已對執法人員安全造成危害，顯
    非僅出於抗拒逮捕之意。原審就此部分認定被告係單純之抵
    抗，並無於掙扎過程中有何妨害公務施以強暴之主觀犯意或
    客觀行為，其認事用法實有違背論理法則及經驗法則之疏失
    云云。
四、本院查：
　㈠原判決就公訴人所提出被告之供述、證人陳國裕、郭建榮、
    陳俊霖之證述、員警職務報告、密錄器影像光碟檔案及翻拍
    照片、員警傷勢照片、新北市立聯合醫院診斷證明書、現場
    照片、新北市政府警察局海山分局新海派出所106年5月20日
    勤務分派表及員警工作紀錄簿、新北市政府警察局員警出入
    及領用槍彈無線電登記簿、臺灣新北地方檢察署勘驗筆錄等
    證據，詳予調查後，說明：⒈被告當日係駕駛車號000-0000
    號自用小客車紅線違規停車在新北市○○區○○街000號前，是
    被告所駕駛之交通工具確有依客觀合理判斷符合易生危害之
    情形，警方依此要求被告出示相關證件，難認於法無據。又
    陳國裕依法執行盤查勤務中，為避免受盤查人蓄意駕車衝撞
    ，而在車前持槍警戒，亦難認有何明顯違反比例原則之情；
    ⒉經原審當庭勘驗卷附密錄器影像光碟檔案，可見被告有於
    取回郭建榮遞給其之名片後，旋高舉右手手肘對郭建榮方向
    朝左上角與右下角方向快速擺動1次，然被告該行為縱有不
    當，實尚難認已對現場員警積極實施有形之物理暴力；證人
    陳國裕、郭建榮、陳俊霖雖均證稱：因被告有手向陳國裕揮
    擊之動作，故陳國裕才當場立即壓制被告云云，惟依前開勘
    驗筆錄所示，可見係因陳國裕先突以雙手抓住被告右手往後
    拉扯，被告始以右手甩開陳國裕，而致陳國裕有向其右後方
    退後之動作，則被告所為僅係單純之掙脫行為，並未有其他
    積極、直接之攻擊舉動，甚旋即遭到陳國裕以雙手掐脖子壓
    制，自難認被告此掙脫行為有何妨害公務罪所指之「強暴」
    可言；至陳俊霖固受有左手、右膝及頸部擦傷之傷害，然該
    等傷勢係因在警方上前制伏被告之過程中所造成，據證人陳
    國裕、郭建榮、陳俊霖證述如前，即難排除被告係在警力一
    擁而上壓制其之過程中，出於掙脫、抗拒之目的，始拉住陳
    俊霖而致其受傷，尚難謂其係積極、故意以不法腕力施加於
    值勤員警。從而，依公訴人所舉事證，尚無從認定被告有何
    強暴、脅迫之行為可言，自與妨害公務罪之構成要件有間，
    而無從形成被告有罪之確信，乃對其為無罪之諭知等語。原
    判決已詳予論述對被告2人為無罪諭知之理由，核無不當。
　㈡檢察官雖執前詞提起上訴。惟查：
　⒈原審於108年10月4日當庭勘驗郭建榮及陳俊霖於案發當時身
    上所配戴密錄器之光碟內容，自郭建榮身上配戴密錄器之光
    碟內容固僅見到「員警甲（即陳國裕）：『你手！你給我手
    ！』被告面對員警甲方向，右手往外撥，鏡頭此時左移適見
    員警甲呈現左肩被外力後推後回身轉正畫面。」（見原審卷
    第133頁），然原審於勘驗陳俊霖身上配戴之密錄器光碟內
    容，即可見「員警甲（即陳國裕）：『你手！你給我手！』，
    員警甲以雙手抓住被告右手往後拉扯，連帶影響錄影員警丙
    致鏡頭左偏，被告右手甩開員警甲，致員警甲向其右後方退
    後員警甲旋即轉身站回原處」（見原審卷第134頁），是以
    郭建榮身上配戴之密錄器因拍攝角度問題，故未能攝得上開
    畫面，然由陳俊霖身上配戴密錄器之攝影角度即可見得「陳
    國裕以雙手抓住被告右手往後拉扯」之情形，是檢察官以：
    原判決未據其他證據，而就錄影畫面中無法得見之情節遽為
    論斷云云，指摘原判決此部分認定事實有誤，容有誤會。
　⒉證人陳俊霖於案發當日盤查被告之過程中，一直站在被告左
    側，並以手扶著被告左手臂，避免發生衝突，於被告對陳國
    裕有揮手臂之動作時，陳國裕上前壓制，陳俊霖與郭建榮亦
    隨即上前壓制被告之情，業據證人陳俊霖證述在卷（見原審
    卷第178至181頁）。準此，堪認被告遭陳國裕上前以雙手掐
    脖子壓制，陳俊霖、郭建榮亦同時上前壓制之情，則陳俊霖
    當場確有出手壓制被告之動作，是被告雖有伸手壓制陳俊霖
    之舉動，然被告此舉既係於3名員警上前壓制之時所為，即
    無從排除被告係出於掙脫、抗拒之目的，始拉住陳俊霖而致
    其受傷，尚難謂其係積極、故意以不法腕力施加於員警。檢
    察官以被告係對未壓制被告之陳俊霖勒住脖子為由，認被告
    此部分非僅出於抗拒逮捕之意所為，亦有誤會。
　㈢按刑事訴訟法第161條第1項規定：檢察官就被告犯罪事實，
    應負舉證責任，並指出證明之方法。對於其所訴之被告犯罪
    事實，應負提出證據及說服之實質舉證責任，倘所提出之證
    據，不足為被告有罪之積極證明，或其闡明之證明方法，無
    從說服法官以形成被告有罪之心證，基於無罪推定之原則，
    自應為被告無罪判決之諭知。而證據之取捨與證據之證明力
    如何，均屬事實審法院得自由裁量、判斷之職權，茍其此項
    裁量、判斷，並不悖乎通常一般人日常生活經驗之定則或論
    理法則，又於判決內論敘其何以作此判斷之心證理由者，即
    不得任意指摘其為違法。茲原判決已詳敘就卷內證據調查之
    結果，而為綜合判斷、取捨，認不足證明被告確有檢察官所
    指訴之犯行，其得心證的理由已說明甚詳，且所為論斷從形
    式上觀察，亦難認有違背經驗法則、論理法則，或有其他違
    背法令之情形，自不容任意指為違法。檢察官提起上訴，仍
    執前詞指摘原判決，就原審依職權為證據取捨及心證形成之
    事項，反覆爭執，復未提出其他積極事證證明被告確有妨害
    公務之情形，其上訴為無理由，應予駁回。
據上論斷，應依刑事訴訟法第373條、第368條，判決如主文。
本案經檢察官王江濱提起公訴，檢察官李淑珺提起上訴，檢察官
曾文鐘到庭執行職務。
中　　華　　民　　國　　109 　年　　7 　　月　　29　　日
                  刑事第十五庭  審判長法　官  劉興浪
  　　　　　　　　　　　　　　　　　　法　官  陳信旗
  　　　　　　　　　　　　　　　　　　法　官  林怡秀
以上正本證明與原本無異。
不得上訴。
                                      書記官  陳采薇
中　　華　　民　　國　　109 　年　　7 　　月　　31　　日

附件：
臺灣新北地方法院刑事判決　　　　　　　108年度易字第435號
公　訴　人　臺灣新北地方檢察署檢察官
被　　　告　楊澔展　
選任辯護人　劉曉穎律師
            廖偉真律師
上列被告因違反槍砲彈藥刀械管制等案件，經檢察官提起公訴（
107 年度偵緝字第1369號），本院判決如下：
    主    文
楊澔展無罪。
    理    由
一、公訴意旨略以：被告楊澔展明知手指虎係槍砲彈藥刀械管制
    條例第4 條第1 項第3 款所列管之刀械，非經中央主管機關
    許可，不得無故持有，竟基於夜間在公共場所攜帶管制刀械
    之犯意，於民國105 年間某日至106 年5 月20日21時30分許
    前間之某時，在不詳地點，以不詳方式取得手指虎1 個（編
    號：106AD0000000）而持有之。嗣被告將取得之手指虎放置
    在車號000-0000號自用小客車上，於106 年5 月20日21時30
    分許，駕駛該車至新北市○○區○○街000 號前之公共場所，違
    規停放在該處紅線上，適新北市政府警察局海山分局新海派
    出所員警陳國裕、郭建榮、陳俊霖執行巡邏勤務，發現被告
    上開違規情事，上前盤問被告身分時，被告明知陳國裕、郭
    建榮、陳俊霖均係依法執行職務之公務員，竟基於妨害公務
    之犯意，拒不配合出示身分證件，並於拿回郭建榮手上之自
    身名片時，作勢欲用手肘攻擊郭建榮，復朝陳國裕為揮擊之
    動作，嗣為陳國裕、郭建榮、陳俊霖合力以現行犯加以逮捕
    ，而被告在逮捕過程中另以手勒住陳俊霖之頸部，致陳俊霖
    受有左手、右膝及頸部擦傷等傷害（傷害部分未據告訴），
    而以此強暴、脅迫方式妨害陳國裕、郭建榮、陳俊霖依法執
    行公務，並為警在被告車輛內扣得手指虎1 個，因認被告涉
    犯槍砲彈藥刀械管制條例第15條第1 款、第2 款夜間於公共
    場所非法攜帶刀械、刑法第135 條第1 項妨害公務罪嫌等語
    。
二、按犯罪事實應依證據認定之，無證據不得認定犯罪事實；不
    能證明被告犯罪者，應諭知無罪之判決，刑事訴訟法第154
    條第2 項、第301 條第1 項分別定有明文。次按認定不利於
    被告之事實，須依積極證據，苟積極證據不足為不利於被告
    事實之認定時，即應為有利於被告之認定，更不必有何有利
    之證據；又事實之認定，應憑證據，如未能發現相當證據，
    或證據不足以證明，自不能以推測或擬制之方法，以為裁判
    基礎；刑事訴訟法上所謂認定犯罪事實之積極證據，係指適
    合於被告犯罪事實認定之積極證據而言，雖不以直接證據為
    限，間接證據亦包括在內，然而無論直接或間接證據，其為
    訴訟上之證明，須於通常一般人均不致有所懷疑，而達確信
    其為真實之程度，始得據為有罪之認定，倘其證明尚未達到
    此程度，而有合理懷疑存在致無從形成有罪確信，根據「罪
    證有疑，利於被告」之證據法則，即不得據為不利被告之認
    定（最高法院82年度台上字第163 號、76年度台上字第4986
    號判決意旨參照）。
三、公訴人認被告涉犯上揭罪嫌，無非係以被告於警詢及偵查中
    之供述、證人即員警陳國裕、郭建榮、陳俊霖於偵查中之證
    述、員警職務報告、密錄器影像光碟檔案及翻拍照片、員警
    傷勢照片、現場照片、新北市政府警察局海山分局新海派出
    所106 年5 月20日勤務分派表及員警工作紀錄簿、新北市政
    府警察局員警出入及領用槍彈無線電登記簿、臺灣新北地方
    檢察署勘驗筆錄、新北市政府警察局海山分局搜索扣押筆錄
    、扣押物品目錄表、扣案物照片、新北市政府警察局刀械鑑
    驗登記表（編號106AD0000000）暨所附鑑驗照片、新北市政
    府警察局107 年9 月4 日新北警保字第1071660694號函等，
    為其論據。
四、訊據被告堅詞否認有何上開犯行，辯稱：伊當日所攜帶業經
    警方扣案之物僅係在刀柄處做有2 孔之設計，刀柄並無尖銳
    之處，與手指虎特徵不同，並非管制刀械；伊當日固有違規
    紅線停車，此僅係違反行政法規，並無警察職權行使法第6
    條第1 至6 款得以發動盤查之情形，警方令伊出示證件，甚
    持槍喝令伊下車，並非依法執行職務，又伊當時並無拒絕盤
    查，僅係質疑警方持槍之合法性，而與警方發生口角衝突，
    係陳國裕突以手抓住伊，又與郭建霖將伊撲倒在地，伊重心
    不穩始會以左手臂勾到站在伊左側之陳俊霖，伊亦有受傷，
    伊並無積極攻擊警方施以強暴脅迫之行為等語。經查：
㈠、非法攜帶刀械部分：
  1.查被告持有刀具1 把，於106 年5 月20日21時30分許，在新
    北市○○區○○路000 號前為警查獲扣押等情，為被告所自承不
    諱，並有新北市政府警察局海山分局搜索扣押筆錄、扣押物
    品目錄表（見偵卷第19至27頁）、扣案物品照片（見偵卷第
    77、97頁）、員警職務報告書（見偵卷第41頁）在卷可稽，
    堪認屬實。而上開被告所持有之刀具1 把，固經新北市政府
    警察局鑑驗，認材質為金屬製成，中有孔洞（2 孔）可供手
    指套入使用，經檢視外觀，認屬槍砲彈藥刀械管制條例之管
    制刀械（手指虎）乙節，有新北市政府警察局海山分局106 
    年7 月24日新北警海刑字第1063428875號函暨附件刀械鑑驗
    登記表（見偵卷第121 、127 、128 頁）、新北市政府警察
    局107 年9 月4 日新北警保字第1071660694號函（見偵緝卷
    第99至100 頁）附卷可佐。
  2.惟查，證人彭子晃於警詢、偵查中證稱：伊有出售與扣案同
    款之刀具，該款式之握把造型是為了防脫手而設計，與手指
    虎為4 個孔洞不同，且該款刀具內政部警政署有函文證明係
    合法刀具等語（見偵緝卷第117 至120 、137 至139 頁），
    並提出內政部警政署83年5 月3 日83警署保字第32249 號書
    函為憑（見偵緝卷第143 頁）；又上開扣案之被告所持有刀
    具1 把，經本院囑託內政部警政署鑑定是否屬於列管刀械，
    經該署覆以鑑驗結果：旨揭刀械，刀柄長15.2公分、刀刃長
    約19.3公分，全長約34.5公分，單刃開鋒。經依現狀檢視，
    認非屬「槍砲彈藥刀械管制條例」之管制刀械等情，有內政
    部警政署108 年7 月17日警署保字第1080116081號函暨附件
    刀械鑑驗登記表及鑑驗照片在卷可佐（見易字卷第61至66頁
    ），是上開刀具並非槍砲彈藥刀械管制條例管制之刀械甚明
    。
  3.基上，扣案被告所持有之刀具1 把既非屬槍砲彈藥刀械管制
    條例列管之刀械，自難認被告有何於夜間在公共場所非法攜
    帶刀械之行為。
㈡、妨害公務部分：
  1.按刑法第135 條第1 項之妨害公務罪，以行為人對於公務員
    依法執行職務時，施以強暴、脅迫，即屬當之；所謂「依法
    」，指依據法令而言；所稱「強暴」，係指一切有形力即物
    理力之行使而言，不問其係對人或對物為之均包括在內；又
    所稱「脅迫」，則指以侵害生命、身體、自由、名譽、財物
    之不法為目的之意思，通知對方足使其生恐怖之心之一切行
    為而言（最高法院24年上字第3488號判例、82年度台上字第
    608 號判決意旨參照）。又該條文所稱之「強暴」，須行為
    人主觀上具有對於公務員施強暴而妨害公務員依法執行職務
    之故意，而以公務員為目標，對物或他人實施一切有形物理
    暴力，致生積極妨害公務員職務執行者，始克當之，並非公
    務員依法執行職務時，人民一有任何肢體舉止，均構成以強
    暴妨害公務執行，倘僅是單純於警員依法調查時，就姓名、
    住居所拒絕陳述，或於公務員依法執行職務時，以顯然不當
    之言詞或行動相加，尚未達強暴脅迫之程度時，甚至僅是以
    消極之不作為、或在公務員執行職務時不予配合、閃躲或在
    壓制之過程中扭動、掙脫之單純肢體行為，並未有其他積極
    、直接針對公務員為攻擊之行為，致妨害職務之執行，或未
    直接對於公務員施加對抗、反制之積極作為時，尚難逕以被
    告有上開各行為之狀態，謂符合前揭法條所指「強暴」或「
    脅迫」之概念。
  2.被告固辯稱警方是日對其盤查與警察職權行使法第6條第1至
    6款之要件不符，警方並非依法執行職務云云，惟按警察對
    於已發生危害或依客觀合理判斷易生危害之交通工具，得予
    以攔停並採行下列措施：一、要求駕駛人或乘客出示相關證
    件或查證其身分。二、檢查引擎、車身號碼或其他足資識別
    之特徵。三、要求駕駛人接受酒精濃度測試之檢定，警察職
    權行使法第8條第1項定有明文，查被告當日係駕駛車號000-
    0000號自用小客車紅線違規停車在新北市○○區○○街000號前
    ，業據被告自承在卷，核與證人郭建榮、陳俊霖於本院審理
    中之證述相符（見易卷第167、178頁），是認被告所駕駛之
    交通工具確有依客觀合理判斷符合易生危害之情形，警方依
    此要求被告出示相關證件，難認於法無據。至被告雖一再對
    警方當時係持槍對其盤查之合法性提出質疑云云，惟經本院
    於108年10月4日當庭勘驗卷附密錄器影像光碟檔案，至多可
    見陳國裕在被告下車時，右手持槍站在車頭處，此外未見警
    方有進一步使用槍枝之情形，且陳國裕就此亦當場對被告多
    次說明其目的係在警戒，有本院勘驗筆錄在卷可佐（見易卷
    第130至134頁），又此節並據證人陳俊霖於本院審理時證稱
    ：一般在攔查車輛時，會有警員在車輛前方警戒，是為了防
    止當事人駕車衝撞車輛，且在車頭前較能看清楚車內之狀況
    等語甚明（見易卷第178頁），則以上情為斷，陳國裕於盤
    查現場甚至尚未使用槍枝，自無違反警械使用條例中就用槍
    使用時機所為之相關規範，又陳國裕既係在依法執行盤查勤
    務中，為避免受盤查人蓄意駕車衝撞，而在車前持槍警戒，
    亦難認有何明顯違反比例原則之情，準此，被告辯以警方當
    日並非依法執行職務一節，尚非可採。
  3.而公訴人認被告涉犯妨害公務之罪嫌，係認被告主觀上基於
    妨害公務之犯意，客觀上拒不配合出示身分證件，並於拿回
    郭建榮手上之自身名片時，作勢欲用手肘攻擊郭建榮，復朝
    陳國裕為揮擊之動作，嗣為陳國裕、郭建榮、陳俊霖合力以
    現行犯加以逮捕，且被告在逮捕過程中另以手勒住陳俊霖之
    頸部，致陳俊霖受有左手、右膝及頸部擦傷等傷害等情，並
    以證人陳國裕、郭建榮、陳俊霖於檢察事務官詢問、檢察官
    訊問時之證述（見偵卷第173 至174 、207 至208 頁、偵緝
    卷第61至62、73至77、159 至167 頁）、員警職務報告（見
    偵卷第41頁）、密錄器影像光碟翻拍照片（見偵卷第61至65
    、185 至199 頁）、員警傷勢照片（見偵卷第65至72頁）、
    新北市立聯合醫院診斷證明書（見偵卷第81頁）、新北市政
    府警察局海山分局新海派出所106 年5 月20日勤務分派表（
    見偵卷第83頁）、員警工作紀錄簿（見偵卷第99頁）、臺灣
    新北地方檢察署勘驗筆錄（見偵卷第111 至117 頁、偵緝卷
    第55、73頁）為其憑據。
  4.本院核以證人陳國裕、郭建榮、陳俊霖前開證述內容，其等
    就盤查被告之現場情況，固大致證稱：被告從郭建榮手中抽
    回其名片後，手肘對郭建榮作勢一下，感覺要對警方攻擊，
    後係因被告有手向陳國裕揮擊之動作，故陳國裕才當場立即
    壓制被告，制伏被告之過程中，被告動手勒住陳俊霖之頸部
    ，均沒有印象陳國裕有抓被告之右手等語，惟卷附密錄器影
    像光碟檔案，經本院於108 年10月4 日當庭勘驗，可見被告
    經員警攔查而下車之際，旋即對在車頭處且右手持槍之陳國
    裕表示：「你拿槍出來幹嘛？」，經陳國裕回應：「我警戒
    不行喔。」，嗣被告自其皮夾內取出名片，右手持名片舉高
    到與郭建榮面前齊高，出示其名片給郭建榮看，郭建榮隨即
    多次對被告稱：「有意見是不是？」，並拿取被告所出示之
    名片，被告仍一再對警方質疑：「你拿槍出來幹嘛？」，陳
    國裕仍回應：「我警戒不行喔。」，又稱：「叫支援來！」
    ，被告即回稱：「來，叫支援來。叫支援來。叫。」、「全
    部叫來！」等語，郭建榮對被告稱：「法務有什麼了不起！
    」後，以右手將該名片遞還給被告。被告以右手取回郭建榮
    所遞還之名片後，旋即高舉右手手肘對郭建榮方向朝左上角
    與右下角方向快速一次擺動，郭建榮見此，即以右手指向被
    告，大聲稱：「你有種！你現在在幹嘛！」、「你是想出拳
    打我是不是！」等語，被告亦回稱：「你要打我喔？」、「
    你要幹嘛？」、「你現在要幹嘛？你現在要打我是不是？」
    等語，嗣後被告即以其手機對警員拍照，同時仍質疑警方稱
    ：「你拿槍出來幹嘛？」等語，於支援警力到場後，警方再
    命被告出示證件，被告有開皮夾翻找之動作，並對警方稱：
    「一個都不要走。」，陳國裕即回稱：「都不要走？這麼囂
    張？」，被告一聽到即又表示：「囂張什麼？」，並以其右
    手持證件指向陳國裕，現場警方回稱：「對警察這麼囂張！
    」，被告亦回稱：「你囂張什麼？」，在陳國裕突對被告稱
    ：「你手！你給我手！」後，陳國裕以雙手抓住被告右手往
    後拉扯，被告右手即甩開陳國裕，致陳國裕向其右後方退後
    旋即轉身站回原處，被告因而稱：「你幹什麼？」，陳國裕
    即以雙手掐被告脖子壓制被告，被告與在場員警發生肢體衝
    突，警力一擁而上壓制被告，被告為警壓制在地並上手銬等
    情，有本院勘驗筆錄在卷可考（見易卷第130 至134 頁），
    可見被告固確有於取回郭建榮遞給其之名片後，旋高舉右手
    手肘對郭建榮方向朝左上角與右下角方向快速擺動一次，即
    證人陳國裕、郭建榮、陳俊霖所證稱被告以手肘作勢之行為
    ，然被告該行為縱有不當，實尚難認已對現場員警積極實施
    有形之物理暴力；又證人陳國裕、郭建榮、陳俊霖雖均證稱
    ：因被告有手向陳國裕揮擊之動作，故陳國裕才當場立即壓
    制被告云云，惟依前開勘驗筆錄所示之情，可見其等所稱被
    告對陳國裕揮擊之動作，實係因陳國裕先突以雙手抓住被告
    右手往後拉扯，被告始以右手甩開陳國裕，而致陳國裕有向
    其右後方退後之動作，則被告所為僅係單純之掙脫行為，並
    未有其他積極、直接之攻擊舉動，甚旋即遭到陳國裕以雙手
    掐脖子壓制，自難認被告此掙脫行為有何妨害公務罪所指之
    「強暴」可言；至陳俊霖固受有左手、右膝及頸部擦傷之傷
    害，有員警傷勢照片（見偵卷第65至72頁）、新北市立聯合
    醫院診斷證明書（見偵卷第81頁）在卷可查，然該等傷勢係
    因在警方上前制伏被告之過程中所造成，據證人陳國裕、郭
    建榮、陳俊霖證述如前，是即難排除被告係在警力一擁而上
    壓制其之過程中，出於掙脫、抗拒之目的，始拉住陳俊霖而
    致其受傷，尚難謂其係積極、故意以不法腕力施加於值勤員
    警。
  4.基上，警方於前開時地對違規在紅線停車之被告予以盤查，
    固屬依法執行職務，然依公訴人所舉事證，尚無從認定被告
    有何強暴、脅迫之行為可言，自與妨害公務罪之構成要件有
    間。
四、綜上所述，扣案被告所持有之刀具1 把非屬槍砲彈藥刀械管
    制條例列管之刀械，又被告受盤查時，尚難認有何強暴、脅
    迫之行為，公訴人所提上開各項證據，無從令本院確信被告
    確有前述公訴意旨之犯行。此外，復查無其他積極證據足資
    證明被告有上開所指犯行，被告之犯行既不能證明，揆諸前
    揭判例意旨及說明，應為被告無罪之諭知。
據上論斷，應依刑事訴訟法第301條第1項，判決如主文。
本案經檢察官王江濱提起公訴，檢察官李淑珺到庭執行職務。
中　　華　　民　　國　　109 　年　　2 　　月　　26　　日
                  刑事第十一庭  法　官  施吟蒨
以上正本證明與原本無異。
如不服本判決應於收受判決後20日內向本院提出上訴書狀，並應
敘述具體理由；其未敘述上訴理由者，應於上訴期間屆滿後20日
內向本院補提理由書（均須按他造當事人之人數附繕本）「切勿
逕送上級法院」。
                                書記官  張如菁
中　　華　　民　　國　　109 　年　　2 　　月　　26　　日